臺灣宜蘭地方法院刑事判決　　　　　　　 96年度訴字第362號
公　訴　人　臺灣宜蘭地方法院檢察署檢察官
被　　　告　甲○○
　　　　　　　　　　（現另案在臺灣宜蘭監獄執行中）
上列被告因違反毒品危害防制條例案件，經檢察官提起公訴（96
年度毒偵字第853號）及移送併辦（96年度毒偵字第851、852號
），本院合議庭裁定由受命法官獨任進行簡式審判程序，爰不經
通常程序判決如下：
    主  文
甲○○施用第一級毒品，累犯，處有期徒刑柒月；又施用第一級
毒品，累犯，處有期徒刑柒月。應執行有期徒刑壹年。
    事  實
一、甲○○前因竊盜案件，經本院於民國90年10月3日以90年度
    宜簡字第189號判處有期徒刑3月確定；又因違反槍砲彈藥刀
    械管制條例案件，經本院於90年12月19日以90年度訴字第40
    7號判處有期徒刑10月確定；又因違反槍砲彈藥刀械管制條
    例案件，經本院於92年12月10日以91年度訴字第448號分別
    判處有期徒刑4月、1年6月及2年，應執行有期徒刑3年8月確
    定，上開各罪，經本院於93年3月11日以93年度聲字第201號
    裁定應執行有期徒刑4年8月確定，復經本院於95年1月23日
    以95年度聲字第73號裁定假釋付保護管束，於96年4月25日
    期滿，以已執行論。又因施用毒品案件，經本院以91年度毒
    聲字第251號裁定令入戒治處所施以強制戒治，於92年4月19
    日停止戒治交付保護管束期滿，由臺灣宜蘭地方法院檢察署
    檢察官於92年5月13日以92年度戒毒偵字第13號為不起訴處
    分確定，猶不知悔改。竟基於施用海洛因之犯意，先後於96
    年5月3日凌晨3時許及同年6月24日下午1、2時許，分別在宜
    蘭縣礁溪鄉○○村○○路41巷1號4樓住處，均以注射方式施
    用海洛因各1次。嗣經警於96年5月4日下午2時許，在宜蘭縣
    員山鄉○○路○段與金山西路口查獲，及因遭通緝，為警於
    同年6月24日下午7時30分許，在宜蘭縣礁溪鄉○○路段逮捕
    。
二、案經宜蘭縣警察局礁溪分局報由臺灣宜蘭地方法院檢察署檢
    察官偵查起訴及移送併辦。
    理  由
一、訊據被告對於上開犯罪事實坦承不諱，且其經警於96年5月4
    日下午3時5分許及同年6月25日上午8時30分許分別採集其尿
    液送驗結果，呈嗎啡與可待因陽性反應，有宜蘭縣警察局礁
    溪分局偵辦毒品案件嫌疑犯尿液送驗編號、姓名對照表、慈
    濟大學濫用藥物檢驗中心檢驗總表各2紙在卷可佐，足認被
    告之自白與事實相符。此外，被告因施用毒品案件，經本院
    以91年度毒聲字第251號裁定令入戒治處所施以強制戒治，
    於92年4月19日停止戒治交付保護管束期滿，由臺灣宜蘭地
    方法院檢察署檢察官於92年5月13日以92年度戒毒偵字第13
    號為不起訴處分確定，有其臺灣高等法院被告前案紀錄表1
    份附卷可憑。是被告係於觀察勒戒完畢後，5年內再犯本件
    施用第一級毒品罪，事證明確，其犯行堪以認定。
二、查海洛因為毒品危害防制條例所定之第一級毒品，是核被告
    所為，係犯毒品危害防制條例第10條第1項之施用第一級毒
    品罪。其施用前持有海洛因之低度行為，為施用之高度行為
    所吸收，不另論罪。又所犯上開二罪，方法各別，行為互易
    ，應分論併罰之。再其前因竊盜案件，經本院於90年10月3
    日以90年度宜簡字第189號判處有期徒刑3月確定；又因違反
    槍砲彈藥刀械管制條例案件，經本院於90年12月19日以90年
    度訴字第407號判處有期徒刑10月確定；又因違反槍砲彈藥
    刀械管制條例案件，經本院於92年12月10日以91年度訴字第
    448號分別判處有期徒刑4月、1年6月及2年，應執行有期徒
    刑3年8月確定，上開各罪，經本院於93年3月11日以93年度
    聲字第201號裁定應執行有期徒刑4年8月確定，復經本院於
    95年1月23日以95年度聲字第73號裁定假釋付保護管束，於
    96年4月25日期滿，以已執行論，有臺灣高等法院被告前案
    紀錄表足稽，其於有期徒刑執行完畢後5年內，再故意犯有
    期徒刑以上刑之本罪，為累犯，應刑法第47條第1項規定加
    重其刑。爰審酌被告國小畢業之智識程度，前從事駕駛砂石
    車工作，曾因施用毒品經觀察、勒戒，並受有期徒刑之執行
    ，猶施用毒品，顯然缺乏禁絕毒害決心，惟施用毒品係屬戕
    害自身健康之行為，且被告坦承犯行，犯後態度尚稱良好等
    一切情狀，量處如主文所示之刑，並定其應執行刑，以資懲
    儆。公訴人請求各判處有期徒刑6月，惟本院認因被告前述
    累犯情形，不得科以法定刑最輕之刑，併此敘明。
三、併案意旨（96年度毒偵字第851、852號）以被告於96年3月2
    6日9時6分許為臺灣宜蘭地方法院檢察署觀護人採尿時，回
    溯26小時內之某時（不含公權力拘束期間），在不詳地點，
    以不詳方式，施用第一級毒品海洛因1次；繼之於同年4月29
    日9時許，在宜蘭縣礁溪鄉○○○路124號住處，以針筒注射
    方式，施用第一級毒品海洛因1次。嗣於分別於96年3月29日
    9時6分許、同年4月29日13時5分許，各在臺灣宜蘭地方法院
    檢察署進行採尿、上開住處為警查獲，經將其尿液送驗，鴉
    片類毒物呈陽性反應，因認被告涉犯毒品危害防制條例案件
    第10條第1項之罪嫌，而此部分與起訴部分具有集合犯之關
    係，屬於包括一罪等語。然按我國刑法前於95年7月1日修正
    刪除連續犯之規定，依其修正理由說明乃謂：「對繼續犯同
    一罪名之罪者，均適用連續犯之規定論處，不無鼓勵犯罪之
    嫌，亦使國家刑罰權之行使發生不合理之現象」、「基於連
    續犯原為數罪之本質及刑罰公平原則之考量，爰刪除有關連
    續犯之規定」等語，即係將本應各自獨立評價之數罪，回歸
    本來就應賦予複數法律效果之原貌。故就刑法修正施行後多
    次施用毒品犯行，即應採取一罪一罰，方始符合立法本旨（
    最高法院96年度第9次刑庭會議決議參照）。準此，客觀上
    實難率爾推認其主觀上果係基於施用第一級毒品海洛因之單
    一行為決意而先後實行本案及併案意旨所載施用毒品之舉。
    故本院乃認前揭併案意旨所示被告施用毒品犯行尚難積極證
    明與本件犯罪事實具有實質上一罪關係，本院自無從併予審
    理，應退由檢察官另為適法之處理，附此敘明。
據上論斷，應依刑事訴訟法第273條之1第1項、第299條第1項前
段，毒品危害防制條例第10條第1項，刑法第11條前段、第47條
第1項、第51條第5款，判決如主文。
本案經檢察官賴慶祥到庭執行職務。
中　　華　　民　　國　　96　　年　　10　　月　　31　　日
　　　　　　　    刑事第二庭  法　官　張育彰
以上正本證明與原本無異。
如不服本判決應於收受本判決後10日內向本院提出上訴書狀，並
應敘述具體理由。若未敘述理由者，應於上訴期間屆滿後20日內
向本院補提理由書狀(均須按他造當事人之人數附繕本)。
                              書記官  林慶生
中　　華　　民　　國　　96　　年　　11　　月　　1 　　日
附錄本判決論罪科刑法條：
毒品危害防制條例第10條第1項
施用第一級毒品者，處六月以上五年以下有期徒刑。
